臺灣高等法院刑事裁定
109年度聲字第1163號
聲  請  人  臺灣高等檢察署檢察官                    
受  刑  人  莊婉均



上列聲請人因受刑人數罪併罰有二裁判以上，聲請定其應執行之
刑（聲請案號：臺灣高等檢察署109年度執聲字第425號），本院
裁定如下：
    主  文
莊婉均犯如附表所示各罪所處之刑，應執行有期徒刑捌年陸月。
    理  由
一、聲請意旨略以：受刑人莊婉均因違反銀行法等罪，先後經判
    決確定如附表，應依刑法第53條、第51條第5款之規定，定
    其應執行之刑，爰依刑事訴訟法第477條第1項聲請裁定等語
    。
二、查受刑人於裁判確定前所犯如附表編號6所示之罪係於民國9
    5年7月1日前犯之，而受刑人行為後，刑法業經修正，並於9
    4年2月2日經總統以華總一義字第09400014901號令公布，且
    自95年7月1日施行。按行為後法律有變更者，適用行為時之
    法律，但行為後之法律有利於行為人者，適用最有利於行為
    人之法律，修正後刑法第2條第1項定有明文。此條規定係規
    範行為後法律變更所生新舊法律比較適用之準據法，本身尚
    無新舊法比較之問題，於新法施行後，應一律適用新法第2
    條第1項之規定，為「從舊從輕」之比較。修正前刑法第51
    條第5款規定：「宣告多數有期徒刑者，於各刑中之最長期
    以上，各刑合併之刑期以下，定其刑期。但不得逾20年」，
    惟修正後刑法第51條第5款提高多數有期徒刑合併應執行之
    刑不得逾30年，比較新、舊法之結果，自以修正前刑法較有
    利於被告，依刑法第2條第1項前段之規定，仍應依修正前刑
    法，定其應執行之刑。
三、按數罪併罰有二裁判以上者，應依刑法第51條之規定定其應
    執行之刑。又宣告多數有期徒刑者，於各刑中之最長期以上
    ，各刑合併之刑期以下，定其刑期，刑法第53條、第51條第
    5款亦有明文。又法律上屬於自由裁量之事項，有其外部性
    界限及內部性界限，並非概無拘束。依據法律之具體規定，
    法院應在其範圍選擇為適當之裁判者，為外部性界限；而法
    院為裁判時，應考量法律之目的，及法律秩序之理念所在者
    ，為內部性界限。法院為裁判時，二者均不得有所踰越。在
    數罪併罰，有二裁判以上，定其應執行之刑時，固屬於法院
    自由裁量之事項，然仍應受前揭外部性界限及內部性界限之
    拘束（最高法院94年度台非字第233號判決意旨參照）。
四、查受刑人因犯如附表所示案件，先後經本院判處如附表所示
    之刑，均經確定在案，且本件聲請定應執行刑之犯罪事實最
    後判決法院為本院，有本院103年度金上重更（一）字第17
    號、106年度金上重更（二）字第12號判決、最高法院106年
    度台上字第289號判決及本院被告前案紀錄表各1份在卷可稽
    。而受刑人所犯如附表所示之案件均係不得易科罰金之罪，
    不論適用修正前後刑法第50條之規定，均無不同。揆諸前揭
    法條規定，檢察官聲請定其應執行之刑，本院審核認聲請為
    正當暨其犯罪之情節及行為次數，對於受刑人所犯數罪為整
    體非難評價，裁定定其應執行之刑如主文所示。
據上論斷，應依刑事訴訟法第477條第1項，刑法第2條第1項、第
53條、第50條第1項，修正前刑法第51條第5款，裁定如主文。
中　　華　　民　　國　　109 　年　　3 　　月　　31　　日
                  刑事第十五庭  審判長法　官  劉興浪
  　　　　　　　　　　　　　　　　　　法　官  陳信旗
  　　　　　　　　　　　　　　　　　　法　官  林怡秀
以上正本證明與原本無異。
如不服本裁定，應於收受送達後五日內向本院提出抗告狀。
                                      書記官  陳采薇
中　　華　　民　　國　　109 　年　　3 　　月　　31　　日




























附表：受刑人莊婉均定應執行刑案件一覽表
編號  1 2 3 罪名  偽造文書 偽造文書 偽造文書 宣告刑  有期徒刑9月 有期徒刑2年2月 有期徒刑9月 犯罪日期  95年7月25日 95年9月4日至9月11日 95年7月31日 偵查（自訴）機關年度案號  臺灣臺北地方檢察署98年度偵續字第168號、99年度偵字第10943號（聲請書附表漏載） 臺灣臺北地方檢察署98年度偵續字第168號、99年度偵字第10943號（聲請書附表漏載） 臺灣臺北地方檢察署98年度偵續字第168號、99年度偵字第10943號（聲請書附表漏載）  最後 事實審 法院 臺灣高等法院 臺灣高等法院 臺灣高等法院  案號 103年度金上重更㈠字第17號 103年度金上重更㈠字第17號 103年度金上重更㈠字第17號  判決 日期 105年8月30日 105年8月30日 105年8月30日  確定 判決 法院 最高法院 最高法院 最高法院  案號 106年度台上字第289號 106年度台上字第289號 106年度台上字第289號  判決 日期 106年10月26日 106年10月26日 106年10月26日 備註  臺灣臺北地方檢察署106年度執字第8099號 臺灣臺北地方檢察署106年度執字第8099號 臺灣臺北地方檢察署106年度執字第8099號   附表編號1至5所示之罪經本院107年度聲字第1934號裁定應執行有期徒刑4年4月。   

編號  4 5 6 罪名  偽造有價證券 偽造文書 偽造文書 宣告刑  有期徒刑3年4月 有期徒刑9月 有期徒刑1年10月 犯罪日期  95年8月1日 95年7月12日 95年5月30日至6月30日 偵查（自訴）機關年度案號  臺灣臺北地方檢察署98年度偵續字第168號、99年度偵字第10943號（聲請書附表漏載） 臺灣臺北地方檢察署98年度偵續字第168號、99年度偵字第10943號（聲請書附表漏載） 臺灣臺北地方檢察署98年度偵續字第168號、99年度偵字第10943號（聲請書附表漏載）  最後 事實審 法院 臺灣高等法院 臺灣高等法院 臺灣高等法院  案號 103年度金上重更㈠字第17號 103年度金上重更㈠字第17號 106年度金上重更㈡字第12號  判決 日期 105年8月30日 105年8月30日 108年11月15日  確定 判決 法院 最高法院 最高法院 臺灣高等法院  案號 106年度台上字第289號 106年度台上字第289號 106年度金上重更㈡字第12號  判決 日期 106年10月26日 106年10月26日 108年12月9日 備註  臺灣臺北地方檢察署106年度執字第8099號 臺灣臺北地方檢察署106年度執字第8099號 臺灣臺北地方檢察署109年度執字第489號   附表編號1至5所示之罪經本院107年度聲字第1934號裁定應執行有期徒刑4年4月。   

編號  7 8 9 罪名  偽造有價證券 偽造文書 偽造文書 宣告刑  有期徒刑3年4月 有期徒刑9月 有期徒刑1年10月 犯罪日期  95年8月1日 95年7月12日 95年5月30日至6月30日 偵查（自訴）機關年度案號  臺灣臺北地方檢察署98年度偵續字第168號、99年度偵字第10943號（聲請書附表漏載） 臺灣臺北地方檢察署98年度偵續字第168號、99年度偵字第10943號（聲請書附表漏載） 臺灣臺北地方檢察署98年度偵續字第168號、99年度偵字第10943號（聲請書附表漏載）  最後 事實審 法院 臺灣高等法院 臺灣高等法院 臺灣高等法院  案號 106年度金上重更㈡字第12號 106年度金上重更㈡字第12號 106年度金上重更㈡字第12號  判決 日期 108年11月15日 108年11月15日 108年11月15日  確定 判決 法院 臺灣高等法院 臺灣高等法院 臺灣高等法院  案號 106年度金上重更㈡字第12號 106年度金上重更㈡字第12號 106年度金上重更㈡字第12號  判決 日期 108年12月9日 108年12月9日 108年12月9日 備註  臺灣臺北地方檢察署109年度執字第489號 臺灣臺北地方檢察署109年度執字第489號 臺灣臺北地方檢察署109年度執字第489號